【裁判字號】    98,交易,97
【裁判日期】    980622
【裁判案由】    竊盜等
【裁判全文】
臺灣嘉義地方法院刑事判決              98年度交易字第97號
公  訴  人  臺灣嘉義地方法院檢察署檢察官
被      告  甲○○
上列被告因公共危險等案件，經檢察官提起公訴（98年度速偵字
第76號），本院判決如下：
    主  文
甲○○犯不能安全駕駛動力交通工具罪，處有期徒刑肆月，如易
科罰金，以新臺幣壹仟元折算壹日；又犯竊盜罪，處有期徒刑伍
月，如易科罰金，以新臺幣壹仟元折算壹日；應執行有期徒刑捌
月，如易科罰金，以新臺幣壹仟元折算壹日。
    犯 罪 事 實
一、甲○○於民國98年5 月9 日11時許起，在其位於嘉義市○○
    路45巷51號家中飲用酒類「高梁酒」半瓶，至同日13時許飲
    畢後，明知其甫飲畢酒類，酒精尚未完全代謝，而尚殘留體
    內，已達不能安全駕駛動力交通工具之程度，竟仍於同日14
    時前某時，騎乘其所有車牌號碼不詳之機車，自嘉義市往梅
    山方向行駛。嗣因上開機車因不詳原因於半途故障，甲○○
    見停放於嘉義縣竹崎鄉鹿滿村8 鄰麻箕埔135 號前之車牌號
    碼RO-3955 號自小客車車門未上鎖，且車鑰匙仍留置於車上
    ，竟意圖為自己不法之所有，徒手開啟車門進入上開自小客
    車內後，將之駛離上開處所而竊取之。甲○○接續於酒後駕
    駛上開自小客車自嘉義縣竹崎鄉鹿滿村往嘉義市方向行駛，
    惟因不勝酒力，而於同日14時11分許在嘉義縣竹崎鄉灣橋村
    埤堂1 號前發生車禍，經警據報到場處理而查獲，並發覺其
    有飲酒現象，而於同日14時47分，在灣橋榮民醫院內對其進
    行酒精測定，測得其吐氣所含酒精濃度達每公升0.64毫克，
    而悉上情。
二、案經嘉義縣警察局竹崎分局報由臺灣嘉義地方法院檢察署檢
    察官偵查起訴。
    理  由
壹、程序事項
    按被告以外之人於審判外之陳述，雖不符刑事訴訟法第159
    條之1 至之4 之規定，而經當事人於審判程序同意作為證據
    ，法院審酌該言詞陳述或書面陳述作成時之情況，認為適當
    者，亦得為證據。當事人、代理人或辯護人於法院調查證據
    時，知有第159 條第1 項不得為證據之情形，而未於言詞辯
    論終結前聲明異議者，視為有前項之同意，此觀刑事訴訟法
    第159 條之5 規定甚明。本件公訴檢察官及被告於本院準備
    程序及審理時對於證人即被害人乙○○於警詢之陳證內容暨
    其他相關具傳聞性質之證據資料等證據能力，均表示無意見
    ，同意作為本案之證據，且迄於言詞辯論終結前亦未聲明異
    議。本院審酌前揭證人之陳述及證據資料作成時之情況，核
    無違法取證或其他瑕疵，認為以之作為證據為適當，自得作
    為證據，合先敘明。
貳、實體事項
一、訊據被告甲○○對於上開犯罪事實坦承不諱，核與其於警局
    初詢、檢察官偵查、本院羈押庭法院訊問及本院審理時所供
    述之情節相符，互核被告供述之情節與證人即被害人乙○○
    之陳證情節亦屬相符，復有有酒精測定紀錄表、刑法第185
    條之3 案件測試觀察紀錄表、扣押書、贓物認領保管單各1
    紙在卷可憑，足徵被告之自白與事實相符。參諸法務部88年
    5 月18日法88檢字第001669 號 函及中央警察大學蔡中志研
    製「酒精濃度與肇事率之關係」所示，被告呼氣酒精濃度高
    達每公升0.64毫克，已有平衡感受損、定向力障礙與感覺障
    礙之症狀，其肇事率更為一般常人之10倍以上，另被告因不
    勝酒力而於駕駛自小客車過程中撞毀護欄，與執勤員警劉家
    宏所製作刑法第185條之3案件測試觀察紀錄表中亦顯示其觀
    察被告於查獲、測試或訊問過程中，有語無倫次、含糊不清
    、意識模糊，注意力無法集中等情形，是被告顯係不能安全
    駕駛動力交通工具甚明。從而本案事證明確，被告犯行，洵
    堪認定。
二、核被告所為，係犯刑法第185 條之3 之不能安全駕駛動力交
    通工具罪及同法第320 條第1 項之竊盜罪。被告所犯上開二
    罪，犯意有別，行為互殊，應予分論併罰。爰審酌被告前於
    97 年4月10日，因不能安全駕駛動力交通工具之公共危險案
    件，經本院97年度嘉交簡字第201 號判決判處拘役50日確定
    ，於97年7 月26日服刑完畢出監後，又於98年5 月4 日，因
    不能安全駕駛動力交通工具之公共危險罪及竊盜罪，經本院
    98 年 度嘉交簡字第317 號判決判處應執行有期徒刑四月確
    定，尚未執行之際，即再犯本案，素行欠佳，另審酌被告貪
    圖便利，為謀小利而竊取他人財物，屢次於酒後駕駛動力交
    通工具而置自身與道路用路人之安全於不顧，顯見被告法制
    觀念薄弱，並酌以被害財物價值為新臺幣6 萬元（業據被害
    人陳證在卷，見警卷第7 頁），被告自陳國中畢業之智識程
    度，從事板車車體工作，自述家有離婚分居並均中風父母親
    ，三位姊妹均已結婚，被告本身離婚，育有一就讀大學三年
    級之女兒，家中經濟狀況不佳，被告犯後坦認犯行，深表悔
    意等諸般情狀，就所犯各罪分別判處如主文所示之刑，並依
    司法院大法官釋字第662 號解釋意旨，分別定其如易科罰金
    之折算標準，並依法定其應執行之刑及如易科罰金之執行標
    準。
據上論斷，應依刑事訴訟法第299 條第1 項前段，刑法第185 條
之3 、第320 條第1 項、第41條第1 項、第51條第5 款，刑法施
行法第1條之1第1項、第2項前段，判決如主文。
本案經檢察官徐鈺婷到庭執行職務。
中    華    民    國    98    年    6     月    22    日
                  刑事第四庭  法  官  許兆慶
以上正本證明與原本無異。
如不服本判決應於收受判決後10日內向本院提出上訴書狀，並應
敘述具體理由；其未敘述上訴理由者，應於上訴期間屆滿後20日
內向本院補提理由書（均須按他造當事人之人數附繕本）「切勿
逕送上級法院」。告訴人或被害人如對於本判決不服者，應具備
理由請求檢察官上訴，其上訴期間之計算係以檢察官收受判決正
本之日期為準。
中    華    民    國    98    年    6     月    22    日
                              書記官  林金福
附錄所犯法條：
中華民國刑法第185條之3
服用毒品、麻醉藥品、酒類或其他相類之物，不能安全駕駛動力
交通工具而駕駛者，處1年以下有期徒刑、拘役或科或併科15 萬
元以下罰金。
中華民國刑法第320條
意圖為自己或第三人不法之所有，而竊取他人之動產者，為竊盜
罪，處5年以下有期徒刑、拘役或5百元以下罰金。
意圖為自己或第三人不法之利益，而竊佔他人之不動產者，依前
項之規定處斷。
前二項之未遂犯罰之。


司法院資訊處製作；財團法人民間司法改革基金會備份。
